臺灣屏東地方法院刑事判決　　　　　　　　　　　　　九十三年度訴字第九０四號
　　公　訴　人　臺灣屏東地方法院檢察署檢察官
　　被　　　告　甲○○　男　三.
　　選任辯護人　鄭國安律師
　　　　　　　　陳炳彰律師
右列被告因違反毒品危害防制條例案件，經檢察官提起公訴（九十三年度偵字第二０
三八號、九十三年度毒偵字第四一三號），本院裁定改依簡式審判程序審理，判決如
左：
    主　　  文
甲○○連續施用第一級毒品，處有期徒刑捌月。扣案之海洛因伍包（合計淨重捌點伍
柒公克、空包裝重貳點肆伍公克）、含海洛因殘渣之夾鏈袋捌個，均沒收銷燬之；扣
案之電子磅秤壹個、空夾鏈袋貳佰拾伍個，均沒收。又持有第二級毒品，處有期徒
刑陸月。扣案之甲基安非他命貳包（毛重柒拾陸點伍公克）沒收銷燬之。應執行有期
徒刑壹年。扣案之海洛因伍包（合計淨重捌點伍柒公克、空包裝重貳點肆伍公克）、
含海洛因殘渣之夾鏈袋捌個、甲基安非他命貳包（毛重柒拾陸點伍公克），均沒收銷
燬之；扣案之電子磅秤壹個、空夾鏈袋貳佰拾伍個，均沒收。
    事實及理由
一、本院認定被告之犯罪事實及證據，除犯罪事實欄有關「安非他命」均更正為「甲
    基安非他命」、第五行「自不詳之日起至九十三年二月二十三日十三時許回溯七
    十二小時內某時止」應補充更正為「自九十三年一月下旬某日起至九十三年二月
    十五日某時止，以將海洛因摻入香菸之方式」、第七行「以每一大包新台幣七萬
    元之價格，向籍姓名不詳之人購入第一級毒品海洛因及第二級毒品安非他命各一
    大包」更正為「以新台幣七萬元之價格，向姓名年籍不詳之人購入第一級毒品海
    洛因（數量不詳）及第二級毒品甲基安非他命（毛重七十六點五公克）」、第九
    行「並扣得第一級毒品海洛因毛重十六點七公克、第二級毒品安非他命毛重七十
    六點五公克」應更正為「並扣得第一級毒品海洛因五包（合計淨重八點五七公克
    、空包裝重二點四五公克）、第二級毒品甲基安非他命二包（毛重七十六點五公
    克）」等語，及證據欄內有關「長榮大學尿液檢驗確認報告」應予刪除，並增加
    「毒品初步檢驗報告單」外，餘均與檢察官起訴書之記載相同，茲引用之（如附
    件）。
二、查海洛因及甲基安非他命分屬毒品危害防制條例第二條第二項第一款、第二款所
    稱之第一級、第二級毒品，均不得持有、施用。核被告持有並施用海洛因之行為
    ，係犯同條例第十條第一項施用第一級毒品罪，其施有甲基安非他命之行為，係
    犯同條例第十一條第二項持有第二級毒品罪。其施用前持有海洛因之低度行為，
    應為施用之高度行為所吸收，不另論罪。其先後多次施用海洛因之行為，均時間
    緊接，觸犯構成要件相同之罪，顯係基於概括之犯意反覆為之，為連續犯，應以
    一罪論，並加重其刑。其所犯上述二罪，犯意各別，行為互異，應予分別論罪，
    合併處罰。爰審酌被告素行非佳（見附卷臺灣屏東地方法院檢察署刑案資料查註
    紀錄表、臺灣高等法院被告全國前案紀錄表），經觀察、勒戒後，仍未能戒除毒
    癮，顯見其無戒毒悔改之意，惟念其施用毒品乃自戕行為，及其施用海洛因之期
    間、次數，持有甲基安非他命之數量頗鉅、持有之期間，犯罪後坦認犯行、態度
    尚稱良好等一切情狀，分別量處如主文所示之刑，並定其應執行之刑。至辯護人
    稱：被告患有全身紅斑性狼瘡須靠施用毒品控制，而求為緩刑之宣告云云，查被
    告患全身紅斑性狼瘡，固有其提出全民健康保險證明卡為證，雖被告患有疾病頗
    值同情，然其本可循正當醫療途徑以為控制改善，豈容其以非法施用毒品方式來
    控制，況被告於本院審理時亦自承除患病外，尚因工作須靠毒品提神等語。足見
    被告並非單純因疾病之苦而施用毒品，辯護人上開所陳，核尚不足採。又扣案之
    海洛因五包（合計淨重八點五七公克、空包裝重二點四五公克）、甲基安非他命
    二包（毛重七十六點五公克），分別為第一、二級毒品，已如前述；及含海洛因
    殘渣之夾鍊袋八個，因與第一級毒品海洛因無法分離，應依毒品危害防制條例第
    十八條第一項前段規定，均沒收銷燬之。扣案之電子磅秤一個、夾鍊袋二百三十
    五個，為被告所有供其施用海洛因所用之物，業據其供明在卷，併依刑法第三十
    八條第一項第二款規定，均宣告沒收。另扣案之白粉二包經送法務部調查局鑑驗
    結果均無毒品反應，有該局九十三年四月十九日調科壹字第二四０００二九六六
    號鑑定通知書一紙在卷可考，是該二包白粉雖為被告所有，惟並非違禁物，且非
    供本件犯罪所用之物，爰不併為沒收之諭知，附此敘明。
據上論斷，應依刑事訴訟法第二百七十三條之一第一項、第二百九十九條第一項前段
、第三百十條第二項、第四百五十四條第二項，毒品危害防制條例第十條第一項、第
十一條第二項、第十八條第一項前段，刑法第十一條、第五十六條、第五十一條第五
款、第三十八條第一項第二款，判決如主文。
本案經檢察官黃莉琄到庭執行職務。
中　　　華　　　民　　　國　　九十三　　年　　　一　　　月　　 十一 　　日
                                      臺灣屏東地方法院刑事第二庭
                                           法    官   蘇碧珠
右正本證明與原本無異。
如不服本判決應於收受本判決送達後十日內向本院提出上訴書狀，其未敘述上訴理由
者，並得於提起上訴後十日內向本院補提理由書狀（均須按他造當事人之人數附繕本
 ）「切勿逕送上級法院」
                                              書記官   王秋淑
中　　　華　　　民　　　國　　九十四　　年　　　一　　　月　　 十二 　　日
附錄本案論罪科刑法條全文：
毒品危害防制條例第十條第一項
施用第一級毒品者，處六月以上五年以下有期徒刑。
毒品危害防制條例第十一條第二項
持有第二級毒品者，處二年以下有期徒刑、拘役或新臺幣三萬元以下罰金。
